臺灣宜蘭地方法院刑事判決　　　　　　　九十二年度訴字第三八三號
　　公　訴　人　臺灣宜蘭地方法院檢察署檢察官
　　被　　　告　甲○○
右列被告因違反毒品危害防制條例案件，經檢察官提起公訴（九十二年度毒偵字第九
三二號），及移
院判決如左：
    主  文
甲○○連續施用第一級毒品，累犯，處有期徒刑壹年，扣案之第一級毒品海洛因壹包
（淨重零點零貳公克、包裝重壹點零柒公克）及第一級毒品海洛因殘渣袋壹只均沒收
銷燬之，扣案之注射針筒支沒收。
    事  實
一、甲○○前於民國八十五年間因違反肅清煙毒條例案件，經本院於八十五年八月六
    日以八十五年度訴字第二一五號刑事判決判處有期徒刑三年八月，於同年九月二
    日判決確定，於九十二年六月九日執行完畢出監。甲○○另因施用毒品案件，經
    本院以八十九年度毒聲字第二七○號裁定送觀察、勒戒後，認有繼續施用毒品傾
    向，經本院以八十九年度毒聲字第六○二號裁定令入戒治處所施以強制戒治，再
    經本院以八十九年度毒聲字第九二五號裁定停止強制戒治，所餘期間付保護管束
    ，於保護管束期滿後，由臺灣宜蘭地方法院檢察署檢察官於九十年七月四日以九
    十年度戒毒偵字第一五號為不起訴處分確定。詎甲○○猶不知悔改，竟基於施用
    第一級毒品海洛因（下稱海洛因）抵癮之概括犯意，於九十二年八月二十七日上
    午八時三十分許往前回溯二十四小時內某日時，在不詳地點施用海洛因一次；再
    自九十二年十月間某日起，至九十三年五月底六月初某日止，平均一星期一次，
    在宜蘭縣壯圍鄉○○村○○路十五號住處、宜蘭縣壯圍鄉某電玩店及宜蘭火車站
    廁所內，以用注射針筒注射之方式，連續施用海洛因多次。嗣(一)於九十二年八月
    二十七日經警通知其接受定期尿液送驗，於九十二年八月二十七日上午八時三十
    分許採集其尿液送鑑定之結果，呈嗎啡陽性反應；(二)於九十二年十一月二十日經
    警通知接受定期尿液調驗，於九十二年十一月二十日晚間十時四十九分許採集其
    尿液送鑑定之結果，呈嗎啡及第二級毒品安非他命（下稱安非他命）陽性反應；
    (三)於九十三年一月二十日上午十一時許為警在宜蘭縣壯圍鄉○○路十四之一號查
    獲，除扣得海洛因一包（淨重零點零二公克、包裝重一點零七公克）及其施用海
    洛因所用之注射針筒二支，並於九十三年一月二十日下午三時二十四分許採集其
    尿液送鑑定之結果，呈嗎啡及安非他命陽性反應；(四)於九十三年二月二十一日下
    午四時許為警在宜蘭縣宜蘭市○○路八十七號查獲，除扣得海洛因殘渣袋一只（
    包裝重零點二三公克）及其所有供施用海洛因所用之注射針筒一支，於九十三年
    二月二十一日晚間九時三十五分許採集其尿液送鑑定之結果，呈嗎啡及安非他命
    陽性反應；(五)於九十三年四月二十三日上午十時許，為警在宜蘭縣壯圍鄉○○村
    ○○路十五號住處緝獲，於九十三年四月二十四日凌晨一時二十五分許採集其尿
    液送鑑定之結果，呈嗎啡陽性反應，始知悉上情（被告涉犯施用安非他命另由臺
    灣宜蘭地方法院檢察署檢察官偵查）。
二、案經宜蘭縣警察局礁溪分局及宜蘭縣警察局羅東分局報請臺灣宜蘭地方法院檢察
    署檢察官偵查起訴暨移送併辦。
    理  由
一、訊據被告甲○○僅坦承自九十二年十月間起至九十三年五、六間施用海洛因之犯
    行坦承不諱，惟矢口否認於九十二年八月二十七日前有施用海洛因之犯行，並辯
    稱當時係服用治肝之中藥云云。然查，被告分別於九十二年八月二十七日上午八
    時三十分許、九十二年十一月二十日晚間十時四十九分許、九十三年一月二十日
    下午三時二十四分許、九十三年二月二十一日晚間九時三十五分許、九十三年四
    月二十四日凌晨一時二十五分經警採集其尿液送鑑定結果，其中均呈嗎啡陽性反
    應，有尿液編號、姓名對照對照表及慈濟大學濫用藥物檢驗中心出具之檢驗總表
    各五紙附卷可稽。而按諸一般人服用毒品海洛因後經人體代謝，約三十分鐘後會
    在尿液中檢驗出嗎啡，百分之八十的代謝物，會在二十四小時內排出，但如果吸
    食量較大或代謝較慢者，七十二小時內仍有可能自尿液中測出微量嗎啡反應，被
    告雖辯稱於九十二年八月有服用中藥，惟於本院審理中均未提出相關醫院處方及
    藥物以供檢驗，是依被告於九十二年八月二十七日採集送驗之尿液呈嗎啡陽性反
    應，應可排除被告服用藥物之可能，有法務部調查局九十二年八月十八日調科壹
    字第○九二六二六○九○八○號函及九十三年一月十二日調科壹字第○九二六二
    六一五七二○號函附卷可稽，被告既係於九十二年八月二十七日上午八時三十分
    許經警採尿送驗，且其尿液經鑑定呈嗎啡之陽性反應，足認被告於上開時間為警
    採尿時往前回溯二十四小時內之某日時，應有在不詳處所施用過海洛因一次。再
    扣案之白色粉末一包及殘渣袋一只（包裝重零點二三公克）經送請法務部調查局
    鑑定之結果，確為毒品海洛因，有該局九十三年三月八日調科壹字第三○○○○
    一○二三號函、九十三年三月三十一日調科壹字第三○○○○一○三七號函在卷
    可證。被告前因施用毒品案件，經本院以八十九年度毒聲字第二七○號裁定送觀
    察、勒戒後，認有繼續施用毒品傾向，經本院以八十九年度毒聲字第六○二號裁
    定令入戒治處所施以強制戒治，再經本院以八十九年度毒聲字第九二五號裁定停
    止強制戒治，所餘期間付保護管束，於保護管束期滿後，由臺灣宜蘭地方法院檢
    察署檢察官於九十年七月四日以九十年度戒毒偵字第一五號為不起訴處分確定，
    有臺灣宜蘭地方法院檢察署檢察官九十年度戒毒偵字第一五號不起訴處分書電腦
    查詢資料及臺灣高等法院被告全國前案紀錄表等件在卷可參。綜上所述，本件事
    證已臻明確，被告施用海洛因犯行洵堪認定，應依法論科。
二、核被告甲○○所為，係犯毒品危害防制條例第十條第一項施用第一級毒品罪，而
    其施用毒品前所持有第一級毒品之低度行為，業已為施用毒品之高度行為所吸收
    ，不另論罪。被告先後多次施用海洛因抵癮之犯行，時間緊接，方法相同，觸犯
    構成要件相同之罪，顯係基於概括犯意為之，應依刑法第五十六條連續犯之規定
    ，論以一罪，並加重其刑。公訴人雖僅就被告於九十二年八月二十七日上午八時
    三十分許往前回溯二十四小時內施用海洛因之犯行提起公訴，然檢察官就犯罪事
    實一部起訴者，其效力及於全部，本件被告於上開時間外施用海洛因之犯罪事實
    ，與前揭論罪科刑之部分，有連續犯之關係，已如前述，本院自應就屬於裁判上
    一罪之其餘施用毒品犯行一併加以裁判。公訴人移送併辦部分即九十三年度毒偵
    字第六一、八○、一四三、六○○號偵察案件，，因與起訴事實間，具有連續犯
    之裁判上一罪關係，是為起訴效力所及，本院應併予審判，附此敘明。次查，被
    告前於八十五年間因違反肅清煙毒條例案件，經本院於八十五年八月六日以八十
    五年度訴字第二一五號刑事判決判處有期徒刑三年八月，於同年九月二日判決確
    定，於九十二年六月九日執行完畢出監等情，業經被告供明在卷，且有臺灣高等
    法院被告全國前案紀錄表各一紙在卷可資佐憑，其於有期徒刑執行完畢後五年內
    再犯法定刑有期徒刑以上之本罪，應依刑法第四十七條累犯之規定，加重其刑，
    並遞加重之。爰審酌被告歷經毒品危害防制條例觀察勒戒及強制戒治等程序助其
    戒除毒癮後，不但未見成效，竟再犯本件施用毒品犯行，顯見其已無法依憑己力
    拔除毒癮，實有處以較長刑期予之隔離之必要，方得為其遠離毒害，並就被告犯
    罪後之態度及施用次數等一切情狀，量處如主文所示之刑，以示懲儆。扣案之海
    洛因一包（淨重零點零二公克、包裝重一點零七公克），及內含海洛因殘渣無法
    析離之海洛因殘渣袋一只（包裝重零點二三公克），屬查獲之毒品，依毒品危害
    防制條例第十八條第一項前段之規定，不問屬於犯人與否，沒收銷燬之，爰依該
    規定宣告沒收銷燬之；另扣案之注射針筒三支，係屬被告所有，且供其施用海洛
    因所用之物，業據被告供明在卷，依法宣告沒收之。
據上論斷，應依刑事訴訟法第二百九十九條第一項前段，毒品危害防制條例第十條第
一項、第十八條第一項前段，刑法第十一條前段、第五十六條、第四十七條、第三十
八條第一項第二款判決如主文。
本案經檢察官劉憲英到庭執行職務
中      華      民      國    九十三    年      七      月     三十     日
                              臺灣宜蘭地方法院刑事第四庭
                                      審判長法  官  林  惠  玲
                                            法  官  郭  顏  毓
                                            法  官  辜  漢  忠
右正本證明與原本無異。
如不服本判決，應於判決送達後十日內向本院提出上訴狀。（應附繕本）
                                            書記官  林  秀  麗
中      華      民      國    九十三    年      八      月     二       日
附錄本案論罪科刑法條全文
毒品危害防制條例第十條第一項
施用第一級毒品者，處六月以上五年以下有期徒刑。
